# 请教陈版，关于关联关系解除

提问人：sjy_0727 时间：2023-03-16 16:01:38
陈版，B为A公司的合营企业，A本期 10 月处置该股权，A、B存在经销情况，那在A公司年报中，需要将该关联关系以及股权处置前1-10月的关联交易进行披露么

回答人：chenyiwei
由于在 10 月之前，B仍是A的关联方，因此仍需将于B之间在 10 月之前的经销关系作为关联交易予以披露。同时在10 月之前的权益法核算中应继续按比例抵销两者之间的顺流或逆流交易。